【裁判字號】    97,易,1046
【裁判日期】    970609
【裁判案由】    毒品危害防制條例
【裁判全文】
臺灣板橋地方法院刑事判決              97年度易字第1046號
公  訴  人  臺灣板橋地方法院檢察署檢察官
被      告  甲○○
上列被告因違反毒品危害防制條例案件，經檢察官提起公訴（97
年度毒偵字第1294號、第1349號、第2008號），因被告於準備程
序中就被訴事實為有罪之陳述，經本院裁定進行簡式審判程序，
並判決如下：
    主  文
甲○○施用第二級毒品，累犯，處有期徒刑伍月。扣案之甲基安
非他命壹包（驗餘淨重零點貳玖貳玖公克），沒收並銷燬，扣案
前開甲基安非他命外包裝袋壹個及吸食器壹組，均沒收；又施用
第二級毒品，累犯，處有期徒刑伍月。扣案之甲基安非他命壹包
（驗餘淨重零點壹捌柒捌公克）及殘渣袋壹只（內含甲基安非他
命量微無法磅秤，無法與外包裝析離），均沒收並銷燬，扣案上
開甲基安非他命外包裝袋壹個、吸食器壹組、塑膠勺壹支，均沒
收。應執行有期徒刑捌月。扣案之甲基安非他命貳包（驗餘淨重
分別為零點貳玖貳玖公克、零點壹捌柒捌公克）及殘渣袋壹只（
內含甲基安非他命量微無法磅秤，無法與外包裝析離），均沒收
並銷燬，扣案上開甲基安非他命外包裝袋貳個、吸食器貳組、塑
膠勺壹支，均沒收。
    事  實
一、甲○○前於民國87年間因施用毒品案件，經本院以87年度毒
    聲字第2867號裁定送觀察、勒戒後，認無繼續施用毒品之傾
    向，於88年2 月3 日釋放出所，並由臺灣板橋地方法院檢察
    署檢察官以88年度偵緝字第176 號、第230 號為不起訴處分
    確定；復因施用毒品案件，經本院以89毒聲字第2504號裁定
    送觀察、勒戒，因認有繼續施用毒品之傾向，令入戒治處所
    強制戒治，於90年1 月20日停止戒治出所，於90年7 月17
    日強制戒治執行完畢，並經本院以89年度重簡字第1152號判
    處有期徒刑5 月；又於92年間因施用毒品案件，經本院以92
    年度重簡字第321 號判處有期徒刑6 月確定；再因施用毒品
    案件，經臺灣高等法院以95年度上訴字第1288號判處有期徒
    刑10月、6 月，依法減為有期徒刑5 月、3 月確定，另因竊
    盜案件，經本院以94年度易字第1351號、95年度易字第512
    號判處有期徒刑8 月、1 年，依法減為有期徒刑4 月、6 月
    確定，前開四罪經臺灣高等法院裁定應執行有期徒刑1 年3
    月確定，並於96年8 月4 日縮刑期滿執行完畢。詎猶不知悛
    悔，於強制戒治執行完畢釋放後5 年內，再犯上開施用毒品
    案件後，復基於施用第二級毒品甲基安非他命之犯意，於96
    年11月14日下午3 時許，在台北縣三重市○○路○ 段21巷6
    號B 室內，以放置甲基安非他命於玻璃球內燒烤後吸食煙霧
    之方式，施用甲基安非他命1 次。嗣於同年月15日上午9 時
    許，於台北縣三重市○○街18 1號前，為警查獲，並扣得甲
    基安非他命1 包（淨重0.295 公克，取樣0.0021公克鑑驗用
    罄，剩餘0.2929公克）及甲○○所有供其施用甲基安非他命
    之吸食器1 組，另經警取其尿液送驗呈甲基安非他命陽性反
    應，始查悉上情。
二、甲○○復另行起意，基於施用第二級毒品甲基安非他命之犯
    意，於97年1 月25日某時許，在上址，以放置甲基安非他命
    於玻璃球內燒烤後吸食煙霧之方式，施用甲基安非他命1 次
    。嗣於同年月26日凌晨0 時10分許，於台北縣三重市○○○
    路291 號之三重旅社301 室為警查獲，並扣得甲基安非他命
    1 包（淨重0.188 公克，取樣0.0002公克鑑驗用罄，剩餘0.
    1878公克）、殘渣袋1 只（內含甲基安非他命，量微無法秤
    重，且無法與外包裝析離）及甲○○所有供其施用甲基安非
    他命所用之吸食器1 組、塑膠勺1 支，另經警取其尿液送驗
    呈甲基安非他命陽性反應，始查悉上情。
三、案經臺北縣政府警察局三重分局報告暨臺北市政府警察局士
    林分局報告臺灣士林地方法院檢察署檢察官呈請臺灣高等法
    院檢察署檢察長令轉臺灣板橋地方法院檢察署檢察官偵查起
    訴。
    理  由
一、上揭施用第二級毒品甲基安非他命二次等事實，業據被告甲
    ○○於本院審理時坦承不諱，而被告二次為警查獲時採集之
    尿液，經送驗結果均呈甲基安非他命陽性反應，此有台灣檢
    驗科技股份有限公司CH/2008/11051 號濫用藥物檢驗報告、
    台灣尖端先進生技醫藥股份有限公司96年11月22日濫用藥物
    檢驗報告各1 份、台北市政府警察局偵辦毒品案件尿液檢體
    委驗單、台北縣政府警察局三重分局查獲毒品案件被移送者
    姓名、代碼對照表各1 份在卷可佐，另有甲基安非他命2 包
    （其中1 包淨重0.295 公克，取樣0.0021公克鑑驗用罄，剩
    餘0.2929公克；另1 包淨重0.188 公克，取樣0.0002公克鑑
    驗用罄，剩餘0.1878公克）、殘渣袋1 只，及被告所有供其
    施用甲基安非他命之塑膠勺1 支、吸食器2 組扣案可佐，被
    告上開自白核與事實相符，堪信其為真實。又被告前於87年
    間因施用毒品案件，經本院以87年度毒聲字第2867號裁定送
    觀察、勒戒後，認無繼續施用毒品之傾向，於88年2 月3 日
    釋放出所，並由臺灣板橋地方法院檢察署檢察官以88年度偵
    緝字第176 號、第230 號為不起訴處分確定；復因施用毒品
    案件，經本院以89毒聲字第2504號裁定送觀察、勒戒，因認
    有繼續施用毒品之傾向，令入戒治處所強制戒治，於90年1
    月20日停止戒治出所，於90年7 月17日強制戒治執行完畢，
    並經本院以89年度重簡字第1152號判處有期徒刑5 月；又於
    92年間因施用毒品案件，經本院以92年度重簡字第321 號判
    處有期徒刑6 月確定；再因施用毒品案件，經臺灣高等法院
    以95年度上訴字第1288號判處有期徒刑10月、6 月，依法減
    為有期徒刑5 月、3 月確定，其於強制戒治執行完畢釋放後
    5 年內，再犯上開施用毒品案件後，再為本件施用毒品犯行
    ，應可認定。本案事證明確，被告犯行洵堪認定，應予依法
    論科。
二、核被告甲○○所為，均係犯毒品危害防制條例第10條第2 項
    之施用第二級毒品罪（2 罪）。其施用甲基安非他命前後持
    有甲基安非他命之低度行為，應各為施用之高度行為所吸收
    ，不另論罪。被告前開2 次犯行，犯意各別，行為互異，應
    予分論併罰。又被告前因施用毒品案件，經臺灣高等法院以
    95年度上訴字第1288號判處有期徒刑10月、6 月，依法減為
    有期徒刑5 月、3 月確定，另因竊盜案件，經本院以94年度
    易字第1351號、95年度易字第512 號判處有期徒刑8 月、1
    年，依法減為有期徒刑4 月、6 月確定，前開四罪經臺灣高
    等法院裁定應執行有期徒刑1 年3 月確定，並於96年8 月4
    日縮刑期滿執行完畢，有臺灣高等法院被告前案紀錄表1份
    附卷可稽，其於5 年以內故意再犯本件有期徒刑以上之2罪
    ，均為累犯，依刑法第47條第1 項規定，分別加重其刑。爰
    審酌被告之前科紀錄、犯罪動機、手段、生活狀況、國小肄
    業之智識程度、施用毒品係對自己身體之殘害，及其犯罪後
    均坦承犯行之態度等一切情狀，分別量處如主文所示之刑，
    併定其應執行之刑。
三、扣案之甲基安非他命2 包（其中1 包淨重0.295 公克，取樣
    0.0021公克鑑驗用罄，剩餘0.2929公克；另1 包淨重0.188
    公克，取樣0. 0002 公克鑑驗用罄，剩餘0.1878公克），均
    為第二級毒品甲基安非他命，有交通部民用航空局航空醫務
    中心航藥鑑字第0962048 號毒品鑑定書、交通部民用航空局
    航空醫務中心航藥鑑字第0970789 號毒品鑑定書各1 份附卷
    可憑，又扣案殘渣袋1 只內含第二級毒品甲基安非他命（量
    微無法磅秤，且無法與外包裝析離），均應依毒品危害防制
    條例第18條第1 項前段規定，沒收銷燬之。另扣案之上開甲
    基安非他命外包裝袋共2 個，並非不可與毒品分離，均係用
    於包裹毒品，防止其裸露、潮濕，便於攜帶施用，認均係被
    告所有，且供其施用毒品所用之物，另扣案之塑膠勺1 支、
    吸食器2 組，均為被告所有，並供犯罪所用之物，業據被告
    於本院審理中供明在卷，爰均依刑法第38條第1 項第2 款規
    定宣告沒收。至扣案之油壓剪1 支、現金新臺幣9,500 元、
    行動電話1 支等物，雖為被告所有，然客觀上難認係供被告
    施用甲基安非他命所用之物，爰不予宣告沒收，附此敘明。
據上論斷，應依刑事訴訟法第273 條之1 第1 項、第299 條第 1
項前段、第284 條之1 ，毒品危害防制條例第10條第2 項、第18
條第1 項前段，刑法第11條前段、第47條第1 項、第38條第1 項
第2 款、第51條第5 款，判決如主文。
本案經檢察官陳旻源到庭執行職務。
中    華    民    國    97    年    6     月    9     日
                  刑事第十三庭  法  官  俞秀美
以上正本證明與原本無異。
如不服本判決，應於判決送達後10日內向本院提出上訴狀（應附
繕本）。
                                書記官  謝怡貞
中    華    民    國    97    年    6     月    9     日
附錄本案論罪科刑之法條：
毒品危害防制條例第10條
施用第一級毒品者，處 6 月以上 5 年以下有期徒刑。
施用第二級毒品者，處3年以下有期徒刑。


司法院資訊處製作；財團法人民間司法改革基金會備份。
